【裁判字號】    89,訴,1059
【裁判日期】    891013
【裁判案由】    搶奪等
【裁判全文】
臺灣板橋地方法院刑事判決                        八十九年度訴字第一五九號
    公  訴  人  臺灣板橋地方法院檢察署檢察官
    被      告  戊○○
    被      告  己○○
    共      同
    選任辯護人  陳正旻
右列被告因搶奪等案件，經檢察官提起公訴 (八十九年度偵字第三五五六號)，本院
判決如左：
    主  文
戊○○意圖為自己不法之所有，而搶奪他人之動產，處有期徒刑柒月；又服用酒類，
不能安全駕駛動力交通工具而駕駛，處有期徒刑月。應執行有期徒刑捌月。緩刑
年。
己○○無罪。
    事  實
一、緣戊○○、己○○（所涉搶奪部分後敘）、丙○○三人於民國八十九年二月十日
    晚間十一時許，在臺北市○○○路某餐廳飲宴春酒後，飲畢，三人乃於臺北市○○○路共乘由庚○○所駕駛之車號Ｂ二─四二一號營業小客車返家。嗣於翌日凌
    晨二時許，該車駛至臺北縣新莊市○○路九二九巷口時，因同行之友人丙○○到
    達目的地先行下車，司機庚○○乃要求戊○○、己○○併同下車，惟己○○因酩
    酊酒醉沈睡未醒，而戊○○則因思及自己所有之機車停放在臺北縣新莊市○○路
    五五八巷輔大保齡球館附近，該計程車尚未搭載渠等到達停放機車處而拒絕下車
    ，致使司機庚○○僅得下車向丙○○索取車資，詎戊○○竟意圖為自己不法之所
    有，乘其下車未及防備之際，即將上開小客車駛離現場，而搶奪該小客車。戊○○復明知飲酒後，其意識模糊不清，已達不能安全駕駛動力交通工具之程度，猶
    執意將其前開搶奪而得之小客車駛至臺北縣新莊市五五八巷附近，其後並因不勝
    酒力而撞及停放在二側路旁之車輛，嗣因庚○○報案，始經警循線在上開五五八
    巷口查獲，而戊○○經警測試其酒精濃度為０．八ＭＧ＼Ｌ。
二、案經臺北縣警察局新莊分局報請臺灣板橋地方法院檢察署檢察官偵查起訴。
    理  由
甲、有罪部分：
一、右揭犯罪事實，除被告戊○○否認有搶奪之不法意圖外，其餘均坦承不諱，惟辯
    稱：因當時已喝醉而無意識，乃誤以為該計程車係伊兄己○○之車，始將該車開
    走，欲至停放機車之輔大保齡球館附近牽機車云云。惟查前開搶奪之經過，業據
    證人即計程車司機庚○○於本院審理中到庭證稱：當時從林森北路搭載三人至丙○○下車的地方，亦即新莊市○○路九二九巷處，被告兄弟坐後座，丙○○坐前
    座，己○○比較醉，戊○○也差不多醉了，曾聽到丙○○說他們很有錢，在新莊
    附近很多房子，到了九二九巷時，丙○○說要先下車，即先行下車，人在車外，
    伊二人有叫後座二人一起下車，但戊○○不肯下車，鬧了十分鐘左右，丙○○就
    先走了，伊便下車追丙○○，追了五十公尺左右，因追不到他，回來原來停車地
    方，發現車子已經不見了，．．，因戊○○說要到輔大保齡球館那邊拿機車，但
    是伊還沒有開到那裡，所以他不肯下車等語（參見本院八十九年九月十八日訊問
    筆錄），顯見被告戊○○非因誤認該車係其兄之車，始將車駛離現場，而係因該
    車尚未搭載渠等到達目的地之停放機車地點輔大保齡球館，始於車主下車向友人
    丙○○索取車資之際，乘隙將車輛開走，此亦可由嗣後被告戊○○駕駛該車至臺
    北縣新莊市○○路五五八巷輔大保齡球館附近，為警查獲之情節，相互呼應可知
    ，證人庚○○前開證言，應與事實相符，否則苟如被告戊○○所辯乃誤認該車係
    其兄之車云云，則其自無與證人爭執尚未到達目的地而拒絕下車之理，是被告戊○○所辯因係誤認車輛之詞，尚難採信。至證人丙○○雖證稱：當時被告二人均
    已喝醉，根本不知是坐上計程車離開的等語，惟證人與被告為朋友關係，所為證
    言難免偏頗，況且縱然渠等因共同飲宴而酒醉，惟依被告戊○○與證人司機間之
    上開對話，應認其尚未達毫無意識之程度；參以被害人庚○○之營業小客車遭搶
    地點之新莊市○○路九二九巷處距被告戊○○為警查獲之同路五五八巷間相距約
    有三、四公里之遠，途中並有號誌管制等情，亦據證人警員丁○○於審理中到庭
    證述屬實，是被告戊○○於搶得車輛後，猶能駕車行駛至三、四公里外之其所有
    機車停放處即查獲地點，顯見其行為當時之精神狀態，尚非達到對於外界事物全
    然缺乏知覺及判斷作用，而無自由意識能力之程度，至為灼然，被告戊○○前揭
    所辯因酒醉而無意識能力云云，顯係事後卸責之詞，亦不足採信。末查，被告戊○○酒醉駕車，嗣並撞及停放路旁之車輛，其為警查獲後，經酒精濃度測試每公
    升呼氣值達０．八毫克等情，亦據證人壬○○、乙○○、甲○○、辛○○於警訊
    中供述明確，並有酒精濃度測試紙乙紙及照片二幀附卷可憑，顯見其已達不能安
    全駕駛之情狀至明。從而本件事證明確，被告戊○○之犯行堪以認定，自應依法
    論科。
二、核被告戊○○所為，係犯刑法第一百八十五條之三、第三百二十五條第一項之罪
    。被告戊○○所犯前開二罪，犯意各別，行為互異，應予分論併罰。爰審酌被告
    戊○○此次純因飲酒過量，致罹本罪，惟其於犯罪後坦承部分犯行，並與被害人
    達成和解，其犯罪後態度尚稱良好等一切情狀，量處如主文所示之刑，並定其應
    執行之刑。又被告戊○○前未曾受有期徒刑以上刑之宣告，此有臺灣板橋法院檢
    察署刑資料查註紀錄表乙份在卷可證，其因一時失慮，偶罹刑典，事後已坦承犯
    行，深具悔意，經此刑之宣告後，應知警惕而無再犯之虞，本院因認暫不執行其
    刑為當，予以宣告緩刑三年，用啟自新。
乙、無罪部分：
一、公訴意旨另以：被告己○○與戊○○共同意圖為自己不法之所有，於前開時地共
    同搶奪庚○○所有之上開營業小客車，亦認被告己○○涉犯刑法第三百二十五條
    第一項搶奪罪云云。
二、按犯罪事實應依證據認定之，無證據不能推定其犯罪事實，刑事訴訟法第一百五
    十四條定有明文。又事實之認定應憑證據，如未能發現相當證據，或證據不足以
    證明，自不能以推測或擬制之方法以為裁判之基礎，最高法院五十二年台上字第
    一三００號著有判例。訊據被告己○○堅決否認有何前開犯行，辯稱：當時伊已
    酒醉，不知發生何事等語。經查被告己○○於搭乘證人庚○○所駕駛之營業小客
    車時，已因酒醉而沈睡等情，業據證人庚○○證稱：當時被告己○○從頭到尾都
    在睡，未曾與伊交談過，甚至於伊叫他們下車時，他也沒有醒來等語，顯見被告
    己○○前開所辯已酒醉，不知發生何事等語，應屬非虛。是被告己○○於上開地
    點併同為警查獲乃因其弟被告戊○○搶得該車後將其搭載至現場，所辯並無搶奪
    犯意等語，應堪採信。此外，復查無其他積極證據足證被告己○○確與戊○○有
    何共同不法之意圖，茲既不能證明其犯罪，依法諭知無罪之判決。
據上論斷，應依刑事訴訟法第二百九十九條第一項前段、第三百零一條第一項，刑法
第一百八十五條之三、第三百二十五條第一項、第五十一條第五款、第七十四條第一
款，判決如主文。
本案經檢察官徐名駒到庭執行職務
中      華      民      國      八十九      年     十     月    十三    日
              臺灣板橋地方法院第六庭
                                          法  官  徐  蘭  萍
右正本證明與原本無異。
如不服本判決應於送達後十日內向本院提出上訴狀。
                                          書記官  藍  淑  芬
中      華      民      國      八十九      年     十     月   二十五   日
附錄本案論罪科刑法條全文：
刑法第一百八十五條之三：
服用毒品、麻醉藥品、酒類或其他相類之物，不能安全駕駛動力交通工具而駕駛者，
處一年以下有期徒刑、拘役或三萬元以下罰金。
刑法第三百二十五條
意圖為自己或第三人不法之所有，而搶奪他人之動產者，處六月以上五年以下有期徒
刑。
因而致人於死者，處無期徒刑或七年以上有期徒刑，致重傷者，處三年以上十年以下
有期徒刑。
第一項之未遂犯罰之。


司法院資訊處製作；財團法人民間司法改革基金會備份。
